臺灣臺南地方法院刑事判決
110年度易字第770號
公  訴  人  臺灣臺南地方檢察署檢察官
被      告  張智偉


            彭嘉昱


            沈孟嶔


上列被告因贓物等案件，經檢察官提起公訴（109年度偵字第215
90號、110年度偵字第3886號），本院判決如下：
    主  文
戊○○共同犯攜帶兇器竊盜罪，處有期徒刑貳年。未扣案犯罪所得
2/0AWG低壓交連PE電力電纜線貳佰參拾柒公尺沒收，於全部或一
部不能沒收或不宜執行沒收時，追徵其價額。
己○○共同犯攜帶兇器竊盜罪，處有期徒刑壹年陸月。未扣案犯罪
所得2/0AWG低壓交連PE電力電纜線貳佰參拾柒公尺沒收，於全部
或一部不能沒收或不宜執行沒收時，追徵其價額。又犯媒介贓物
罪，處有期徒刑捌月。未扣案犯罪所得新臺幣壹萬伍仟元沒收，
於全部或一部不能沒收或不宜執行沒收時，追徵其價額。應執行
有期徒刑壹年拾月。沒收部分，併執行之。
乙○○犯故買贓物罪，共貳罪，各處有期徒刑玖月。扣案如附表編
號10所示之物，沒收。應執行有期徒刑壹年貳月。
戊○○、己○○其餘被訴部分，均無罪。
    事  實
一、㈠戊○○、己○○共同意圖為自己不法所有，基於攜帶兇器竊盜
    、行使偽造特種文書之犯意聯絡，由戊○○於民國109年10月7
    日0時許，駕駛車牌號碼000-0000號自小客車（下稱Ａ車）至
    雲林縣○○鄉○○路00○0號前空地（下稱本件空地），將Ａ車車
    牌改懸掛至無車牌之國瑞牌自小客車（下稱Ｂ車）上後，再
    與己○○共同攜帶客觀上足供兇器使用之開孔器、剪線器等物
    （均未扣案）駕駛Ｂ車前往臺南地區，並於途中改懸掛偽造
    車牌號碼0000-00號車牌以躲避查緝。嗣於同日凌晨2時許至
    凌晨5時許間，戊○○、己○○駕駛Ｂ車至臺南市安南區海前路、
    海德二路等處，由其中一人先持開孔器打開位在該處之電纜
    線手孔蓋後，以剪線器將其內屬臺灣電力股份有限公司（下
    稱臺電公司）所有之低壓交連PE電力電纜線兩端剪斷，再將
    一端拉出綁於Ｂ車後方，由另一人駕車將前揭電纜線拖出，
    以此方式竊取臺電公司所有之2/0AWG低壓交連PE電力電纜線
    237公尺得手，並旋即搬運上車後逃逸，且為躲避查緝亦於
    駕車返回本件空地途中先後改懸掛偽造車牌號碼0000-00號
    車牌、Ａ車車牌，足生損害於公路監理機關對行車許可管理
    、警察機關對道路交通稽查與刑事追訴之正確性（起訴犯罪
    事實一㈢）。
　㈡乙○○與其父李進育（所涉故買贓物罪嫌，另經檢察官為不起
    訴處分）共同經營址設雲林縣○○鎮○○街00號之銓昌金屬有限
    公司（下稱銓昌公司），專門收購廢五金等資源回收物品。
    乙○○於109年9月29日17時許接獲己○○以無顯示號碼之來電，
    表示欲向其兜售裸銅線後，乙○○隨於同日18時15分許，駕駛
    車牌號碼0000-00號自小貨車前去本件空地，己○○則基於媒
    介贓物之犯意，於同日18時28分許，駕駛本件Ｂ車（無懸掛
    車牌）帶領駕駛上開貨車之乙○○離開本件空地至附近某處進
    行裸銅線之交易，而乙○○可預見己○○所欲出售之裸銅線乙批
    （重約100公斤，此為臺電公司所有、遭竊取之電纜線），
    係來路不明之贓物，仍基於縱使故買贓物亦不違反本意之不
    確定故意，以每公斤新臺幣（下同）150元之價格向己○○收
    購該批裸銅線，並將1萬5000元之買賣價金交予己○○（起訴
    犯罪事實一㈣）。
　㈢乙○○於109年10月8日10時29分許接獲己○○使用雲林縣○○鄉○○
    路00號林內火車站公用電話之來電，表示欲向其兜售裸銅線
    後，乙○○隨於同日11時18分許，再度駕駛車牌號碼0000-00
    號自小貨車前去本件空地，乙○○可預見己○○所出售之裸銅線
    乙批（重約100公斤，此為戊○○、己○○2人於109年10月7日所
    竊取之臺電公司所有電纜線），係來路不明之贓物，仍基於
    縱使故買贓物亦不違反本意之不確定故意，以每公斤150元
    之價格向己○○收購該批裸銅線，並當場將價金1萬5000元交
    付己○○，待乙○○離去後，嗣己○○將上開1萬5000元轉交返回
    該處之戊○○（起訴犯罪事實一㈤）。
二、案經臺電公司訴由臺南市政府警察局刑事警察大隊移送臺灣
    臺南地方檢察署檢察官偵查起訴。
    理  由
壹、有罪部分：
一、本判決所引用為判斷基礎之下列證據，關於被告以外之人於
    審判外陳述之傳聞供述證據，檢察官、被告戊○○、己○○、乙○○於審判程序中均同意作為證據使用，或知有傳聞證據之情
    形而未於言詞辯論終結前聲明異議（本院卷第102至104頁、
    第143至147頁、第165至170頁、第328頁、第344至365頁）
    ，本院審酌該等證據作成時之情況，並無取證之瑕疵或其他
    違法不當之情事，且與待證事實具有關聯性，應均具有證據
    能力。
二、㈠訊據被告戊○○固坦承有持用門號0000000000號行動電話；
    另車牌號碼000-0000號自小客車（Ａ車）及無車牌之國瑞牌
    自小客車（Ｂ車）均是由伊使用；109年10月7日0時許將Ｂ車
    掛Ａ車車牌載己○○外出，至同日8時11分返回本件空地；於10
    9年10月8日4時13分，將削去外皮的電纜線放在本案空地離
    開後，又於同日5時50分開著懸掛2851-ZX車牌之Ｂ車，載己○○與阿南回到空地，且將銅線秤重後搬上Ｂ車，之後由己○○把
    2851-ZX號車牌取下；復於同日11時18分許由己○○與乙○○在
    本件空地交易電纜線，交易完成乙○○離開後，伊就開車返回
    本案空地，己○○把所得價金交給伊等節，惟矢口否認有何加
    重竊盜之犯行，並辯稱：109年10月7日沒有到臺南竊盜電纜
    線，雖然有叫己○○打電話給乙○○，但伊只是媒介電纜線交易
    的中間人，想要賺取利益云云。
　㈡被告己○○固坦承有持用門號0000000000號行動電話，及同意
    戊○○將Ａ車、Ｂ車停放本件空地，並於109年10月7日8時11分
    與戊○○回到本件空地後，協助將Ｂ車上所懸掛Ａ車車牌拆下；
    109年10月8日5時50分有與戊○○與另名男子，將本件空地上
    電纜線秤重後搬上車，並將Ｂ車所懸掛之2851-ZX號車牌取下
    ；另因戊○○之要求，而於109年10月8日10時29分在林內火車
    站撥打公共電話予乙○○，嗣於同日11時18分許由伊在本件空
    地與乙○○交易電纜線，之後將所得價金全數交給戊○○等情，
    惟矢口否認有何加重竊盜或媒介贓物之犯行，並辯稱：109
    年9月29日沒有撥打電話給乙○○或開車帶同乙○○交易電纜線
    ；伊於109年10月7日並無與戊○○一起去行竊，換車牌都是戊○○要求云云。
　㈢被告乙○○固坦承與父親李進育共同經營銓昌公司，專門收購
    廢五金等資源回收物品，並於109年9月29日18時28分許、10
    9年10月8日11時18分許，以每公斤150元之價格向己○○購得
    裸銅線各約100公斤，每次都給1萬5000元，總共3萬元；另
    於109年11月17日在銓昌公司遭查扣之裸銅線197公斤均是向
    己○○所購得，尚未賣出等情，惟矢口否認有何故買贓物之犯
    行，並辯稱：一開始對方打電話給伊說要販售銅線，因伊不
    知道地點，對方就說約在國道三號交流道下碰面，要帶伊去
    工地，說是拆房子的廢棄電線，伊有要求對方攜帶身分證登
    記資料，但因為對方沒有帶身分證，所以沒有登記；第二次
    是同一個人撥打電話聯繫交易，仍然沒有帶身分證，說工作
    收尾會補證件登記，但一直都沒補，伊不知道兩次所購買之
    裸銅線是贓物云云。
三、經查：
  ㈠1.於109年10月7日2時許至5時許間，不詳之人駕駛懸掛偽造
    車牌0000-00號自小客車至臺南市安南區海前路、海德二路
    等處，先持開孔器打開位在該處之電纜線手孔蓋後，以剪線
    器將其內屬臺電公司所有之低壓交連PE電力電纜線兩端剪斷
    ，再將一端拉出綁於車輛後方，並駕駛該車輛將前揭電纜線
    拖出，以此方式竊取臺電公司所有之2/0AWG低壓交連PE電力
    電纜線237公尺得手，且為躲避查緝亦於駕車途中改懸掛偽
    造車牌號碼0000-00號車牌等情，有告訴代理人丙○○於警詢
    中之指訴（警卷第191至196頁）、遭竊電纜線地點之現場蒐
    證照片（警卷第212頁）、懸掛偽造車牌0000-00號自小客車
    於109年10月7日之車牌辨識紀錄照片（警卷第415頁）、懸
    掛偽造車牌0000-00號自小客車於109年10月7日之車牌辨識
    紀錄照片（警卷第415頁）、109年10月07日「臺灣中油沿海
    站」（雲林縣○○鄉○○路0號）監視器影像畫面截圖照片4張（
    警卷第419至420頁）、車牌號碼0000-00號之車籍資料（警
    卷第469頁）、車牌號碼0000-00號之車籍資料（警卷第470
    頁）在卷可稽，復為被告戊○○、己○○、乙○○所不否認，堪認
    臺電公司之電纜線確實於上開時間遭竊甚明。
　2.另Ａ車即車牌號碼000-0000號自小客車與Ｂ車即無車牌之國瑞
    牌自小客車（權利車，車牌號碼000-0000號，黑色、CAMRY
    車型、3000CC、有天窗），均為被告戊○○所使用，平日停放
    雲林縣○○鄉○○路00○0號前空地。被告戊○○持用門號00000000
    00號行動電話、被告己○○使用門號0000000000號行動電話。
    於109年9月29日18時15分被告乙○○駕駛車牌號碼0000-00號
    自小貨車，行駛至本件空地（基地臺位置：雲林縣○○鄉○○○
    段000000000地號），於同日18時28分由不詳男子駕駛Ｂ車（
    未懸掛車牌）帶領該貨車離開本件空地到他處交易裸銅線；
    又於同日18時53分由被告戊○○駕駛Ａ車搭載1名男子，另不詳
    男子則駕駛Ｂ車（未懸掛車牌），3人返回本件空地，之後由
    被告戊○○駕駛Ａ車搭載另外2人離開。於109年10月7日0時0分
    ，被告戊○○駕駛Ａ車至本件空地，於0時08分換駕駛Ｂ車離去
    ；於同日8時11分被告戊○○駕駛懸掛Ａ車車牌之Ｂ車返回本件
    空地下車，被告己○○則由副駕駛座下車，再由被告戊○○與己○○分別將懸掛之Ａ車車牌取下後，被告戊○○將Ｂ車停放後，駕
    駛Ａ車搭載被告己○○離開該處；嗣於109年10月8日5時50分被
    告戊○○駕駛懸掛車牌0000-00號之Ｂ車搭載被告己○○及另名不
    詳男子回到本件空地，被告戊○○等3人將銅線置放在放有空
    塑膠籃之磅秤上，秤量銅線重量計算完成後，將銅線搬至Ｂ
    車上，5時57分Ｂ車一側放滿銅線後，被告戊○○駕駛車輛迴轉
    ，改將銅線搬至車上另一側，上開3人將銅線搬至Ｂ車上後，
    其等清掃現場地上之電纜線外皮，並使用黑色大垃圾袋蓋住
    銅線，被告己○○將懸掛於Ｂ車後方之2851-ZX號偽造車牌取下
    ，被告戊○○坐上駕駛未懸掛車牌之Ｂ車將該車停放好後下車
    ；於同日約10時29分被告己○○使用林内車站公共電話（00-0
    000000)撥打電話予被告乙○○所持用門號0000000000號行動
    電話；於同日11時4分由被告戊○○駕駛Ａ車搭載被告己○○與另
    名男子到本件空地，被告己○○及另名男子走入空地，另名男
    子將放有銅線之Ｂ車開出停好後，被告己○○等人待貨車抵達
    ；於同日11時18分被告乙○○所駕駛之4371-R7號自小貨車抵
    達本件空地時，由被告己○○前來接洽，被告乙○○下車戴手套
    ，被告己○○則打開Ｂ車後車門及後車廂，準備將銅線搬運上
    自小貨車，上開3人將贓物銅線搬運上4371-R7號自小貨車，
    被告乙○○將款項交付予己○○，於同日11時25分交易完成，被
    告乙○○駕駛上開自小貨車離開，前往雲林縣○○鎮○○街00號的
    銓昌公司庫房，於同日11時26分另名男子將Ｂ車停放好，由
    戊○○駕駛Ａ車搭載被告己○○與另名男子在本件空地迴轉準備
    離開，離開前被告己○○將錢交給被告戊○○，之後由被告戊○○
    駕駛Ａ車搭載被告己○○與另名男子離開；嗣於109年11月17日
    在雲林縣○○鎮○○街00號之銓昌公司為警扣得臺電公司遭竊之
    裸銅線（紅銅）197公斤，並由臺電公司員工丁○○領回等節
    ，有臺電公司員工丁○○於警詢時之陳述（警卷第199至203頁
    ）、109年10月7日監視器影像畫面截圖照片12張（警卷第42
    1至426頁）、109年10月8日監視器畫面截圖照片33張（警卷
    第427至431頁、第432至439頁，偵2卷第49至63頁）、109年
    10月8日林内車站監視器影像截圖照片4張（警卷第441至442
    頁）、本院110年11月24日勘驗筆錄（本院卷第147至149頁
    ）、本院111年3月17日勘驗筆錄暨勘驗截圖照片23張、被告
    己○○111年3月17日側面及正面全身照片5張（本院卷第265至
    272頁、第279至300頁）、現場蒐證照片14張（警卷第293至
    299頁）、00-0000000號（姓名：臺灣鐵路工會嘉義分會林
    内）之通聯調閱查詢單（警卷第605頁）、被告乙○○使用行
    動電話0000000000號於109年9月29日、同年10月8日之雙向
    通聯紀錄（警卷第559至560頁、第562頁）、臺灣臺南地方
    法院109年聲搜字第1232號搜索票、臺南市政府警察局刑事
    警察大隊搜索扣押筆錄、扣押物品目錄表（警卷第223至229
    頁、第239至245頁、第255至261頁）、扣案物品照片（警卷
    第231至233頁、第247至248頁、第263至267頁）、贓物認領
    保管單（警卷第219頁）附卷可參，復為被告戊○○、己○○、
    乙○○所坦承，應可認定。
　㈡被告戊○○、己○○共同加重竊盜部分：
　1.被告戊○○於警詢時供稱：109年10月7日0時許，係伊駕駛懸
    掛Ａ車車牌之Ｂ車與己○○一同外出釣魚，於同日8時11分返回
    本件空地，由己○○將Ａ車車牌取下等語（警卷第42至45頁）
    ，並參酌上開109年10月7日監視器影像畫面截圖照片（警卷
    第421至425頁）及本院111年3月17日勘驗筆錄暨勘驗截圖照
    片（本院卷第269至270頁、第291至294頁），被告己○○確實
    於同日與被告戊○○一同返回，並由副駕駛座下車後協助將Ａ
    車車牌拆下等情，顯見被告己○○當日係與被告戊○○一同外出
    。而被告己○○持用之IPHONE手機位置109年10月7日出現在臺
    南市安南區海尾路，即為109年10月7日失竊地點臺南市安南
    區海前路與海德二路重劃區旁道路，及其持用門號00000000
    00號行動電話於109年10月7日3時31分許至5時39分許基地臺
    位置係於臺南市○○區○○路0段000號等情，有被告己○○持用行
    動電話於109年10月7日定位紀錄（警卷第455頁）、被告己○○使用之行動電話門號0000000000號於109年10月7日之上網
    紀錄（警卷第516頁）附卷可憑，顯係當天其2人應有到上開
    案發地點；又行車途中懸掛偽造車牌0000-00號作案車輛於
    同日1時24分至28分許，曾至雲林縣○○鄉○○路0號加油站加油
    ，有109年10月7日「臺灣中油沿海站」（雲林縣○○鄉○○路0
    號）監視器影像畫面截圖照片（警卷第419至420頁）附卷可
    參，而被告己○○使用之行動電話門號0000000000號於109年1
    0月7日之上網紀錄（警卷第516頁）顯示，其於同日1時47分
    許時基地臺位置係於雲林縣口湖鄉新港段，距離當天懸掛偽
    造車牌0000-00號加油時間、地點甚近，亦與其2人之行車軌
    跡相合。
　2.再者，由本院111年3月17日勘驗筆錄暨勘驗截圖照片（本院
    卷第271至272頁、第295至300頁），可知在109年10月7日20
    時57分許，確實有3人在場，並持續有光圈及敲擊之聲響，
    期間並有人拿取紅色不明物體放置畫面右側，於同年10月8
    日4時13分許，則已有多捆裸銅線放置在畫面右側地板，而
    現場之人駕車離去等情，可徵上開3人係在現場以工具敲擊
    除去銅線包覆之塑膠外皮。而被告戊○○雖始終否認有為上開
    削去電纜線外皮之行為，但其於警詢時陳稱：「（問：警方
    出示監視器照片，削除外皮的工作由10月7日20時57分至109
    年10月8日04時13分，你與己○○及另一竊嫌將削去外皮之電
    纜線裸銅放於雲林縣○○鄉○○路0000號空地後，由你駕駛懸掛
    偽牌2851-ZX號黑色權利車（搭載另2嫌）離開瑞農路60-7號
    ？）實在。」等語（警卷第46至47頁），且於同日5時50分
    被告戊○○即又駕駛懸掛車牌0000-00號之Ｂ車搭載被告己○○及
    另名不詳男子回到本件空地，且被告戊○○等3人將銅線秤重
    計算完成後，即將銅線搬至Ｂ車上，其等並清掃現場地上之
    電纜線外皮，同時使用黑色大垃圾袋蓋住銅線，由被告己○○
    將懸掛於Ｂ車後方之2851-ZX號偽造車牌取下，再被告戊○○將
    Ｂ車停放等節，均為被告戊○○、己○○所坦承，並有109年10月
    8日監視器畫面截圖照片（警卷第427至431頁）、蒐證影像
    與扣案衣物比對照片（警卷第249頁）附卷可參，由被告戊○○、己○○等人再次駕駛懸掛偽造車牌0000-00號之Ｂ車出現在
    本件空地，立即接續一連串將銅線秤重、搬上車、清掃地面
    、拆車牌、覆蓋銅線等動作，並無任何遲疑，且之後即由被
    告己○○進行銷贓聯繫工作（詳後述），可佐證被告戊○○、己○○等人應即原本在場削除電纜線外皮之人；再由被告戊○○所
    駕駛Ｂ車懸掛與案發當時作案車輛一樣之2851-ZX號車牌出現
    往返在本件空地，並由被告己○○拆卸等情，亦可佐證被告戊○○、己○○確實有於109年10月7日2時許至5時許間，一同駕駛
    懸掛偽造車牌0000-00號之Ｂ車至臺南市安南區海前路、海德
    二路等處，竊取臺電公司所有之電纜線237公尺甚明。
　㈢被告乙○○故買贓物部分：
　1.按行為人對於構成犯罪之事實，明知並有意使其發生者，為
    故意；行為人對於構成犯罪之事實，預見其發生而其發生並
    不違背其本意者，以故意論，刑法第13條定有明文。是刑法
    所規定之故意，本即包括直接故意與間接故意，除法律有特
    別規定外，故意犯之成立，並不以直接故意為限，間接故意
    亦足當之。又刑法上贓物罪之贓物認識，包括直接故意及間
    接故意，即對贓物有不確定之認識仍予收買，亦應成立本罪
    （最高法院79年度臺上字第2876號判決意旨參照）。
　2.臺電公司員工丁○○於警詢時陳述：109年11月17日17時許，
    經警在雲林縣○○鎮○○里○○街00號銓昌公司搜索查扣197公斤
    裸銅線，每條裸銅線的股數都與臺電力公司的規格相符，有
    分2種規格，一種是線徑250MCM(股數37股）；另一種是規格
    尺寸2/0AWG(股數19股），兩種材質均為紅銅，原本上開之
    電纜線是橡膠外皮包覆，上面均有TPC字樣，但已被剝除，
    而且市面上少有臺電公司如此高品質之紅銅電纜線等語（警
    卷第201頁），足見被告乙○○先後2次所購入之裸銅線，確實
    原係臺電公司遭竊之電纜線無疑。而被告乙○○陳稱：指認犯
    罪嫌疑人紀錄表編號6號之男子於109年9月29日以無號碼顯
    示撥打至伊手機，問伊有沒有在回收銅，伊跟對方說有，對
    方又問伊是否可以過去收、重量約100多公斤，還問現在銅
    的價格為何，伊回答說現在銅的價格是1公斤150元，對方就
    說好，並問伊現在有沒有空，伊回答現在有空，可以馬上出
    發，對方就跟伊約在雲林縣○道○號林内交流道下碰面，伊抵
    達現場就看見編號6之男子駕駛一部黑色TOYOTA CAMRY自小
    客車，之後各開自己的車，由該男子帶領伊到另一個地方，
    地址不知道，只知道車程約10幾分鐘，到達後編號6之男子
    帶伊去看裸銅線，當時裸銅線是放在地上，當時目視地上這
    些銅線重量應該沒有差太多，伊2人就把這些裸銅線搬到貨
    車上面，搬完後就把錢給對方；於109年10月8日也是編號6
    號男子以無號碼顯示電話撥打伊的門號，問伊有沒有空，問
    伊跟上次收的一樣的銅線，還要不要收，伊跟對方說好，並
    詢問有幾公斤，對方說有100多公斤，然後伊就馬上去上次
    編號6之男子帶伊去的地方，抵達現場後下車，該男子就帶
    伊去看放在地上的裸銅線，伊說要以每公斤150元收購，對
    方說好，然後伊就跟編號6號男子一起將裸銅線搬到貨車上
    ，並將錢親自交給該男子，詳細多少錢忘記了，付完錢後就
    離開了；確定收的都是裸銅線，並沒有塑膠層包覆等語（警
    卷第141至144頁）；並於偵訊時證稱：109年9月29日、10月
    8日兩次都是向己○○收購銅線，每次大約100公斤、每公斤以
    150元收購，地點就是雲林縣○○鄉○○路0000號前之空地，是
    己○○帶伊過去，伊沒有詢問對方銅線之來源，均無簽立單據
    給對方，第一次給對方1萬多，第二次也是1萬多，兩次加起
    來就是3萬元等語（偵2卷第168至170頁）。
　3.被告乙○○與出售者己○○並不相識，不知對方之身份或資料，
    明知回收廢五金等資源回收物應為登記，其兩次收購時卻均
    未登記，縱其審理時辯稱對方說沒帶身分證或說會事後補資
    料云云，然其當時並無不可先行登記之理，其卻均未為之，
    且出售者先後兩次均係以無顯示號碼之電話聯繫，顯有不願
    留下聯繫方式之意，被告乙○○事後也無法聯繫對方，其如何
    確保出售者之真實身分、事後會確實補行登記或物品之來源
    無疑。又被告乙○○於審理時雖辯稱對方帶去的地點附近有工
    地，而認為應該是工地拆房子的廢棄電線云云，然此說法已
    與其偵訊時陳稱因為疏忽沒有詢問對方銅線之來源乙情不相
    符。況出售者若真係是將工程廢棄之電纜線販售回收業者，
    一般而言以原況直接出售即可，實無必要另外花費時間、心
    力除去塑膠包覆層，再參以臺電公司員工丁○○上開陳述，可
    知現場查扣銅線股數都與臺電力公司的規格相符、材質均為
    紅銅、品質係市面上少有，且電纜線原本有橡膠外皮包覆、
    其上均有TPC字樣等情，可見出售者刻意除去橡膠外皮之目
    的，係為除去其上臺電公司之TPC字樣，又觀諸扣案物品照
    片（警卷第263至267頁）所示裸銅線之情況，實與一般廢棄
    電纜線之狀況相去甚遠，亦見丁○○所言不虛，被告乙○○既為
    回收業者，對於一般回收廢五金之狀況及相關規定均知之甚
    詳，卻仍對於不明陌生人偶然出售來路不明之裸銅線未為登
    記並詳加確認，可見被告乙○○應可預見本案裸銅線係贓物而
    仍加以收購，堪認其主觀上應有故買贓物之未必故意。
　㈣被告己○○媒介贓物部分：
　1.被告己○○雖否認於109年9月29日有撥打電話給被告乙○○或開
    車引導其前往交易銅線等情，但其坦承有於109年10月8日約
    10時29分使用林内車站公共電話撥打電話予被告乙○○所持用
    之行動電話，並於同日11時18分與前往本件空地之被告乙○○
    交易銅線，並由其打開Ｂ車後車門及後車廂，協助被告乙○○
    將銅線搬運上自小貨車後，收取被告乙○○所交付之價金，之
    後再將款項悉數交給被告戊○○等節。然查被告己○○所使用00
    00000000號行動電話之基地臺位置，於109年9月29日15時50
    分許，確實有前往國道三號高速公路林內機房附近，並於同
    日17時49分在交易地點即本件空地附近，有被告己○○使用之
    行動電話門號0000000000號於109年9月29日之上網紀錄（警
    卷第511至512頁）附卷可憑；另參以被告乙○○上開警詢、偵
    訊均明確表示兩次交易對象都是編號6之男子即被告己○○，
    並有指認犯罪嫌疑人紀錄表（警卷第147至151頁）在卷可佐
    ，且指稱109年10月8日通話時，對方確實有詢問跟上次收的
    一樣的銅線，還要不要收等語，顯見於109年9月29日撥打電
    話給被告乙○○，及於本件空地開車引導其前往交易銅線之人
    均為被告己○○，當時被告己○○已知悉撥打電話目的就是要出
    售裸銅線。
　2.再觀諸109年9月29日監視器攝錄內容擷取畫面照片及被告戊○○所使用行動電話門號0000000000號於109年9月29日之上網
    紀錄（偵1卷第247至248頁，警卷第494至496頁），可知被
    告戊○○於109年9月29日14時許已經先到本件空地，並於同日
    交易後17至18時許之行動電話基地臺亦在本件空地附近，其
    要求被告己○○撥打電話給回收業者，要出售質純量多之裸銅
    線，但卻不自行出面交易，顯有隱藏其身分避免自己曝光之
    意。另於109年9月29日18時15分被告乙○○駕駛之自小貨車行
    駛至本件空地時欲收購裸銅線時，因該處尚有其他農民忙於
    農務，而由被告己○○開車引導被告乙○○之自小貨車前往他處
    交易等情，亦有109年9月29日監視器攝錄內容擷取畫面照片
    （警卷第157至161頁）附卷可參，足認被告己○○知悉交易裸
    銅線為贓物，故方有事先以無顯示號碼電話撥打被告乙○○之
    行動電話、未提供任何證件予被告乙○○登記，及上開所述避
    人耳目之交易過程，是被告己○○媒介贓物犯行，洵堪認定。
  ㈤綜上，被告戊○○、己○○、乙○○所辯，均無可採，是本案事證
    明確，被告3人上開犯行均堪認定，應依法論科。
四、論罪科刑：
  ㈠按刑法第321條第1項第3款之攜帶兇器竊盜罪，係以行為人攜
    帶兇器竊盜為其加重條件，此所謂兇器，其種類並無限制，
    凡客觀上足對人之生命、身體、安全構成威脅，具有危險性
    之兇器均屬之，且祇須行竊時攜帶此種具有危險性之兇器為
    已足，並不以攜帶之初有行兇之意圖為必要（最高法院79年
    臺上字第5253號著有判決可資參照）。查被告戊○○、己○○持
    以竊取電纜線之物品，均屬金屬製工具，質地堅硬，且或足
    以開啟人孔蓋、或足以剪斷電纜，客觀上自皆得殺傷人之生
    命、身體，顯為具有危險性之兇器無訛。次按汽車牌照為公
    路監理機關所發給，固具有公文書性質，惟依道路交通安全
    規則第12條（舊）規定（即現行道路交通安全規則第8條）
    ，汽車牌照僅為行車之許可憑證，自屬於刑法第212條所列
    特許證之一種；對變造汽車牌照，即無依同法第211條之變
    造公文書罪論處之餘地（最高法院63年臺上字第1550號判例
    意旨參照）。查上開車牌號碼0000-00號、2361-Q5號車牌均
    未有遭竊遺失之情況，應認為仍屬於原車主所有，有車牌號
    碼0000-00號之車籍資料（警卷第469頁）、車牌號碼0000-0
    0號之車籍資料（警卷第470頁）在卷可參，是被告戊○○、己○○於作案時仍懸掛上開車牌於Ｂ車，權充真正車牌而加以行
    使，足生損害於公路監理機關對於汽車車牌管理及警察機關
    對於交通違規稽查、犯罪偵查之正確性，該當行使偽造特種
    文書之行為甚明。
　㈡是核被告戊○○、己○○就事實一㈠所為，均係犯刑法第321條第1
    項第3款之攜帶兇器竊盜罪及同法第216條、第212條之行使
    偽造特種文書罪。被告己○○就事實一㈡所為，係犯刑法第349
    條第1項之媒介贓物罪。核被告乙○○就事實一㈡㈢所為，均係
    犯刑法第349條第1項之故買贓物罪。
  ㈢又竊盜或損壞電桿、電線、變壓器或其他供電設備者，依刑
    法之規定從重處斷，電業法第105條定有明文。查臺電公司
    係應一般需用經營供給電能之事業，為電業經營者，本案被
    告戊○○、己○○所竊電線，為臺電公司所有，自屬電業法第10
    5條所定之電線，則其等竊取臺電公司所有電線之犯行，即
    應依電業法第105條之規定，從重處斷。惟因電業法第105條
    本身並無「刑」之規定，並非完備之刑罰法規，僅係說明有
    上開犯罪行為者，均依刑法之規定從重處斷，因之行為如符
    合刑法上之竊盜罪者，即依竊盜罪論罪科刑，符合毀損罪者
    ，即依毀損罪論罪科刑，亦即電業法第105條所指之犯罪即
    係刑法上之竊盜罪或毀損罪（最高法院95年度臺上字第1557
    號、96年度臺上字第748號判決意旨參照）。從而上開電業
    法第105條之規定應定性為量刑規範，並不能認為電業法第1
    05條係普通刑法規定之特別規定，且因電業法第105條並非
    創設一獨立之罪名，故於犯罪主文無須再載明其係「犯電業
    法第105條之竊盜罪」之旨，附此敘明。
　㈣被告戊○○、己○○就事實一㈠所示犯行，有犯意聯絡及行為分擔
    ，均為共同正犯。
　㈤被告戊○○、己○○就上開一㈠所示為躲避竊盜犯行遭查緝而於過
    程中先後懸掛偽造之車牌，該行為與竊盜犯行有局部重合，
    應係以一行為觸犯數罪名，為想像競合犯，依刑法第55條之
    規定僅從重論以一攜帶兇器竊盜罪。
　㈥又被告己○○所犯上開加重竊盜及媒介贓物犯行，及被告乙○○
    所犯2次故買贓物犯行，均犯意各別、行為互殊，應予分論
    併罰。
　㈦爰審酌被告戊○○有多次竊盜之前科紀錄，此有卷附臺灣高等
    法院被告前案紀錄表可考，卻不知警惕，其與被告己○○均身
    強力壯，四肢健全，卻不循正當途徑賺取生活所需，貪圖不
    法利益，攜帶兇器竊取臺電公司地下電纜線，妨害公用電力
    事業之供電，嚴重影響當地住戶居家生活及安全，且造成臺
    電公司之損失及日後修繕回覆原狀之勞費支出，惡性非輕；
    被告己○○明知所欲銷售之裸銅線係贓物，仍協助聯繫媒介，
    被告乙○○經營銓昌公司，從事收購廢五金等資源回收物品，
    可預見收購來路不明之裸銅線係贓物，卻仍率予購買，又其
    等媒介、故買贓物行為，除造成財產犯罪之追緝困難外，更
    因此便利竊盜犯之銷贓，間接助長竊盜風氣，危害社會秩序
    匪淺，所為均無可取。復考量被告戊○○、己○○、乙○○犯後均
    矢口否認犯行，態度不佳，均難認有何悔悟之情，兼衡被告
    戊○○自陳教育程度為高中肄業，已離婚，尚未辦理登記，育
    有一名未成年孩子，目前從事太陽能工作，需撫養父母親、
    小孩；被告己○○自陳教育程度為國中畢業、未婚，目前從事
    搭蓋鐵皮浪板工作，需撫養父親跟繼母；被告乙○○自陳教育
    程度為大學畢業、未婚，目前做資源回收，需要扶養父母親
    、祖母，暨其等之素行、犯罪動機、目的、手段、所犯情節
    、參與程度及所生損害等一切情狀，分別量處如主文所示之
    刑，並就被告己○○、乙○○部分，分別定其等應執行之刑。
  ㈧沒收：
　1.被告戊○○、己○○於109年10月7日共同竊取臺電公司所有之2/
    0AWG低壓交連PE電力電纜線237公尺，為其等之犯罪所得，
    雖未扣案，仍應依刑法第38條之1第1項前段規定宣告沒收，
    又因被告戊○○、己○○均否認犯行，無法得知其等內部實際分
    配方式，就此部分被告戊○○、己○○間係不真正連帶關係，是
    對於其2人均宣告沒收；並於全部或一部不能沒收或不宜執
    行沒收時，則依同條第3項規定，追徵其價額。
　2.被告乙○○於偵訊時陳稱：109年9月29日、10月8日兩次都是
    己○○收購銅線，每次大約100公斤、每公斤以150元收購，第
    一次給對方1萬多，第二次也是1萬多，兩次加起來就是3萬
    元等語（偵2卷第168至170頁），並於審理時陳稱：每次都
    給1萬5000元，兩次共約3萬元等語（本院卷第102頁），是
    被告己○○109年9月29日媒介贓物，取得被告乙○○所交付價金
    1萬5000元，應為其犯罪所得，又未經扣案或發還，應依刑
    法第38條之1第1項前段規定宣告沒收；於全部或一部不能沒
    收或不宜執行沒收時，則依同條第3項規定，追徵其價額。
　3.扣案附表編號10所示之行動電話，為被告乙○○所有，供其10
    9年9月29日、同年10月8日故買贓物時與被告己○○聯繫使用
    ，係供其犯罪所用之物，應依刑法第38條第2項前段規定宣
    告沒收之。另扣案附表編號11所示之裸銅線（紅銅）197公
    斤，雖為被告乙○○所購得之贓物，然已由臺電公司員工丁○○
    領回等情，有贓物認領保管單（警卷第219頁）在卷可稽，
    故不再宣告沒收。
　4.扣案附表編號4之Ａ車車牌、編號5之Ｂ車鑰匙等物雖為被告戊○○所有，為其與己○○行竊、銷贓時所使用之交通工具，惟因
    自小客車之價值非微、用途甚廣，上開物品均需與Ａ車、Ｂ車
    一併使用，諭知沒收對於預防犯罪尚無助益；另扣案附表編
    號6、8所示衣物，均為被告己○○所有，為其媒介贓物當日所
    穿著之衣物，然該衣物並無特殊性、價值不高，可作為平日
    穿搭使用，諭知沒收對於預防犯罪亦無助益，而認為均欠缺
    刑法上之重要性，故依刑法第38條之2第2項之規定，均不予
    宣告沒收。
　5.其餘扣案物均無證據證明與被告戊○○、己○○所為本案犯行有
    何關連性，故均不宣告沒收，附此敘明。
貳、無罪部分：
一、公訴意旨略以：
　㈠被告戊○○、己○○共同意圖為自己不法所有，基於攜帶兇器竊
    盜、行使偽造特種文書之犯意聯絡，由被告戊○○於109年9月
    1日22時許（經檢察官更正），駕駛Ａ車至本件空地，將Ａ車
    車牌改懸掛至Ｂ車上後，再與被告己○○共同攜帶客觀上足供
    兇器使用之開孔器、剪線器等物（均未扣案）駕駛Ｂ車前往
    臺南地區，並於途中先後改懸掛偽造車牌號碼0000-00號、5
    957-AP號車牌以躲避查緝。嗣於同年9月2日（經檢察官更正
    ）2時46分許，被告戊○○、己○○駕駛本件汽車至臺南市安南
    區樂活二街、宜居一路等處，由其中一人持開孔器打開位在
    該處之電纜線手孔蓋後，以剪線器將其內屬臺電公司所有之
    250MCM低壓交連PE電力電纜線兩端剪斷，再將一端拉出綁於
    Ｂ車後方，由另一人駕車將前揭電纜線拖出，以此方式竊取2
    10公尺之上開電纜線得手，並旋即搬運上車後逃逸，且足生
    損害於公路監理機關對行車許可管理、警察機關對道路交通
    稽查與刑事追訴之正確性（起訴犯罪事實一㈠）。
　㈡被告戊○○與真實姓名年籍均不詳之成年男子（下稱甲男）共
    同意圖為自己不法所有，基於攜帶兇器竊盜、行使偽造特種
    文書之犯意聯絡，於同年9月24日0時20分許，由被告戊○○駕
    駛Ａ車至本件空地，將Ａ車車牌懸掛至Ｂ車之上後，隨與甲男
    駕駛Ｂ車前往臺南地區，並於途中先後改懸掛偽造車牌0000-
    00號、7857-KC號以躲避查緝。嗣於同日5時許，被告戊○○2
    人駕駛Ｂ車至臺南市安南區新吉六路、安新二路等處，以上
    述相同方式竊取臺電公司所有之250MCM低壓交連PE電力電纜
    線342公尺得手，並旋即搬運上車後逃逸，且足生損害於公
    路監理機關對行車許可管理、警察機關對道路交通稽查與刑
    事追訴之正確性（起訴犯罪事實一㈡）。　　
二、按犯罪事實應依證據認定之，無證據不得認定犯罪事實，不
    能證明被告犯罪者，應諭知無罪之判決，刑事訴訟法第154
    條第2項、第301條第1項分別定有明文。又刑事訴訟法第161
    條第1項規定：檢察官就被告犯罪事實，應負舉證責任，並
    指出證明之方法。因此，檢察官對於起訴之犯罪事實，應負
    提出證據及說服之實質舉證責任。倘其所提出之證據，不足
    為被告有罪之積極證明，或其指出證明之方法，無從說服法
    院以形成被告有罪之心證，基於無罪推定之原則，自應為被
    告無罪判決之諭知，最高法院92年臺上字第128號判例可資
    參照。
三、公訴意旨認被告戊○○、己○○涉犯上開竊盜罪嫌，無非係以被
    告戊○○、己○○於警詢及偵訊時之供述、同案被告乙○○於偵訊
    時之證述、告訴代理人丙○○於警詢時之指訴、臺電公司員工
    丁○○於警詢時之陳述、被告戊○○所使用行動電話門號000000
    0000號於109年9月1日、2日、24日之上網紀錄、被告己○○名
    下行動電話門號0000000000號於109年9月1日、2日之上網紀
    錄、Ｂ車懸掛偽造之2767-VH號、5957-AP號、7291-KB號、78
    57-KC號車牌、Ａ車車牌之車牌辨識紀錄、相關監視器攝錄內
    容擷取畫面、遭竊電纜線地點之現場蒐證照片、車牌號碼00
    00-00號、5957-AP號、7291-KB號及7857-KZ號之車籍資料等
    ，為其主要論據。
四、㈠訊據被告戊○○固坦承於109年9月2日、9月24日至本案空地
    將Ｂ車開出去並開回本件空地停放等情，惟矢口否認有何加
    重竊盜之犯行，並辯稱：伊將Ｂ車開出去後是交給阿撒塔跟
    阿南駕駛，他們會給伊另1臺車，伊開另1臺車走，其等會先
    用手機定位，他們回來之後，會再跟伊約，將Ｂ車交給伊開
    回去，109年9月2日、9月24日沒有到臺南竊盜電纜線等情。
　㈡訊據被告己○○固坦承有申辦、持用門號0000000000號行動電
    話，但在109年7月、8月間就借給朋友的女友「薇薇」，惟
    矢口否認有何加重竊盜之犯行，並辯稱：伊於109年9月2日
    並無與戊○○一起到臺南行竊等情。
五、經查：
  ㈠於109年9月2日2時46分許，不詳之成年男子2人駕駛車牌號碼
    0000-00號自小客車至臺南市安南區樂活二街、宜居一路等
    處，由其中一人持開孔器打開位在該處之電纜線手孔蓋後，
    持剪線器將其內屬臺電公司所有之250MCM低壓交連PE電力電
    纜線兩端剪斷，再將一端拉出綁於上開車輛後方，由另一人
    駕車將前揭電纜線拖出，以此方式竊取210公尺之上開電纜
    線得手，並旋即搬運上車後逃逸；另於109年9月24日5時許
    ，不詳成年男子2人駕駛車牌號碼0000-00號自小客車至臺南
    市安南區新吉六路、安新二路等處，以上述相同方式竊取臺
    電公司所有之250MCM低壓交連PE電力電纜線342公尺得手，
    並旋即搬運上車後逃逸等情，有告訴代理人丙○○於警詢時之
    指訴（警卷第191至196頁）、遭竊電纜線地點之現場蒐證照
    片（警卷第210頁、第212頁）、109年9月2日監視器影像畫
    面截圖照片5張（警卷第363至364頁）、109年9月24日監視
    器影像畫面截圖照片4張（警卷第383至384頁）、臺南市政
    府警察局第二分局偵查佐鄭豐寶110年12月28日出具之職務
    報告、臺南市安南區宜居一街與樂活二街110年9月2日監視
    器錄影畫面截圖照片、監視器光碟2片（本院卷第189至190
    頁、第195至209頁、第243頁）、111年3月17日勘驗筆錄暨
    勘驗截圖照片6張（本院卷第273至274頁、第300至303頁）
    在卷可稽，臺電公司之電纜線確實於上開時間、地點遭竊，
    固堪認定。
　㈡然觀上開109年9月2日監視器影像畫面截圖照片及本院勘驗截
    圖（警卷第363至364頁，本院卷第195至209頁、第300至303
    頁），縱109年9月2日遭竊地點畫面中之竊嫌穿迷彩長褲，
    與被告戊○○於109年10月8日蒐證影像截圖照片（警卷第428
    頁）穿著相似，但該穿著並無特殊性，且當時行竊之人均戴
    頭套，無法確認是否為被告戊○○或己○○；另卷附109年9月24
    日監視器影像畫面截圖照片（警卷第383至384頁），案發地
    點之影像中所示竊嫌人像微小模糊，亦無法確認行竊之人係
    被告戊○○。
　㈢再者，雖依照被告己○○名下行動電話門號0000000000號於109
    年9月1日、2日之上網紀錄（警卷第135頁、第526至528頁）
    ，顯示持用該行動電話門號之人，於109年09月2日3時51分
    許基地臺位置在臺南市○○區○○路○段000巷00弄00號5F頂，即
    案發地點附近，然被告己○○於警詢、偵訊及本院審理時均否
    認當時仍持用該行動電話，於109年7、8月間已將電話借予
    他人使用，則當時案發時被告己○○是否確實在該處，亦非無
    疑。而被告戊○○所使用行動電話門號0000000000號於109年9
    月1日、2日之上網紀錄（警卷第481至483頁），雖可證明其
    於109年9月1日22時30分許基地臺係雲林縣○○鄉○○村○○路000
    00號，佐證被告戊○○所坦承有至本件空地乙事，但該2日基
    地臺位置均無至臺南地區之紀錄；另外被告戊○○所使用行動
    電話門號0000000000號於109年9月24日之上網紀錄（警卷第
    491至492頁）及109年9月24日監視器影像畫面截圖照片（警
    卷第385至390頁）雖可佐證被告戊○○所坦承其於109年9月24
    日0時20分許，駕駛Ａ車至本件空地，於同日0時21至32分另
    名男子從BHF-2969號自小客車拿取車牌下車，並持工具拆下
    Ａ車車牌裝到Ｂ車上，其等即駕駛懸掛Ａ車車牌之Ｂ車出發；於
    同日8時32分，被告戊○○駕駛懸掛Ａ車車牌之Ｂ車回到本件空
    地，並由另名男子將Ａ車車牌裝回原車輛後離去等節，但期
    間亦無被告戊○○持用行動電話基地臺位置係位於臺南地區之
    紀錄，無法認定被告戊○○於上開案發時均有前往案發地點。
　㈣臺南市政府警察局第二分局偵查佐鄭豐寶110年12月28日出具
    之職務報告表示：偵辦被告戊○○、己○○等涉嫌電纜線竊盜案
    ，經調閱現場監視器，發現竊嫌均戴頭套及手套犯案，且作
    案車輛均懸掛偽造車牌，於109年9月中旬循線查知犯嫌係從
    雲林縣○○鄉○○路0000號旁空地集結出發至臺南市，並於109
    年9月20日起對該處進行監控，發現竊嫌手法係以將名下BHF
    -2969號自小客車車牌取下懸掛於作案車上，復駕駛懸掛BHF
    -2969號車牌作案車前往臺南市行竊，途中在離開雲林前改
    懸掛第一面偽造車牌，抵達行竊地點前再改懸掛第2面偽造
    車牌，再至臺南市安南區及南區等地尋找作案目標下手行竊
    等情（本院卷第189至190頁），且以Ｂ車將後車燈黏貼黑色
    貼紙、後車箱CAMRY及3.0字樣拆除等特徵點，鎖定Ｂ車改懸
    掛其他偽造車牌之情；並依照卷附懸掛偽造車牌0000-00號
    、車牌0000-00號車牌自小客車於109年9月2日之車牌辨識紀
    錄照片及懸掛BHF-2969號車牌自小客車於109年9月1日、9月
    2日之車牌辨識紀錄照片（警卷第359至362頁），研判作案
    車輛先於雲林懸掛BHF-2969號車牌，由臺61線南下往臺南方
    向，離開雲林前改懸掛2767-VH號車牌，再從臺61線轉臺84
    往國1方向，接國1南下接國8下安南區後旋即改懸掛5957-AP
    號車牌進入本市安南區九份子重劃區内（宜居路與樂活二街
    口處）行竊地下電纜線，得手後再改懸掛2767-VH號車牌，
    由七股區接臺61北上，抵達雲林前再換懸掛BHF-2969號車牌
    回到藏匿處；另由懸掛偽造車牌0000-00號、7291-KB號自小
    客車於109年9月24日之車牌辨識紀錄照片、懸掛BHF-2969號
    車牌自小客車於109年9月24日之車牌辨識紀錄照片（警卷第
    377至379頁）記載作案車輛先於雲林懸掛BHF-2969號車牌，
    由臺61線南下往臺南方向，行駛至雲林縣○○鄉○○路0號「臺
    灣中油沿海站」前，改懸掛7291-KB號車牌，在該加油站加
    油後，進入本市安南區，旋即改懸掛7857-KC號車牌進入安
    南區新吉工業區内（新吉六路與安新二路)行竊地下電纜線
    ，得手後懸掛相同之7857-KC號車牌，由七股區接臺61線北
    上回雲林，到達雲林再換回BHF-2969號車牌等情，證明被告
    戊○○、己○○等人涉有上開竊盜犯嫌之高度可疑。惟由卷附車
    牌號碼0000-00號、2767-VH號、7857-KC號、7291-KB號之車
    籍資料（警卷第465至468頁）雖可知車主均未申報車牌失竊
    ，則109年9月1日、2日及24日車牌辨識紀錄照片中之上開車
    輛係懸掛偽造車牌，然因上開車牌辨識紀錄照片存有相當時
    間差距，又於109年9月24日「臺灣中油沿海站」（雲林縣○○
    鄉○○路0號）監視器影像畫面截圖照片4張（警卷第381至382
    頁），亦未拍攝到駕駛懸掛偽造7291-KB號之車輛駕駛為何
    人，在無其他證據可為佐證之下，是否得單憑上開證據，即
    認為駕駛上開懸掛偽造車牌之Ｂ車均為被告戊○○等人，尚非
    無疑。
　㈤另被告乙○○固於109年9月29日向被告己○○購得臺電公司遭竊
    之裸銅線約100公斤，詳如前述，且被告己○○曾供稱會撥打
    電話給被告乙○○係被告戊○○要求乙事，然依據告訴代理人丙○○於警詢時之指稱：臺電公司除於109年9月24日曾遭竊取電
    纜線外，之前於109年8、9月間亦多次遭竊取電纜線等情（
    警卷第193至194頁），是無法確認被告乙○○於109年9月29日
    購得之裸銅線即係於109年9月24日遭竊，或係由被告戊○○於
    該日行竊所得。
　㈥綜上所述，被告戊○○、己○○上開抗辯雖不可採，但其2人是否
    確有涉犯上開加重竊盜犯行，存有可議之處，已如前述；而
    依據檢察官所主張之相關證據相互勾稽，亦無法直接證明被
    告戊○○、己○○之犯行，使本院達到被告2人確實有罪之心證
    。從而，揆諸上開說明，依「罪證有疑，利於被告」之證據
    法則，應就被告戊○○、己○○被訴109年9月2日共同加重竊盜
    （原起訴犯罪事實一㈠）及被告戊○○被訴109年9月24日與甲
    男共同加重竊盜（原起訴犯罪事實一㈡）部分，均諭知無罪
    之判決。
參、據上論斷，依刑事訴訟法第299條第1項前段、第301條第1項
    ，刑法第28條、第321條第1項第3款、第216條、第212條、
    第349條第1項、第55條、第51條第5款、第38條第2項前段、
    第38條之1第1項前段、第3項，刑法施行法第1條之1第1項，
    判決如主文。
本案經檢察官胡晟榮提起公訴，檢察官甲○○到庭執行職務
中　　華　　民　　國　111 　　年　　7　　 月　　28　　日
            刑事第十四庭    審判長法  官  周紹武
                                  法  官  林岳葳
                                  法  官  蕭雅毓
以上正本證明與原本無異。
如不服本判決應於收受判決後20日內向本院提出上訴書狀，並應
敘述具體理由；其未敘述上訴理由者，應於上訴期間屆滿後20日
內向本院補提理由書（均須按他造當事人之人數附繕本）。「切
勿逕送上級法院」。
                                  書記官  李如茵
中　　華　　民　　國　111 　　年　　7　　 月　　28　　日
附錄本案論罪科刑法條全文
中華民國刑法第321條
犯前條第1項、第2項之罪而有下列情形之一者，處6月以上5年以
下有期徒刑，得併科50萬元以下罰金：
一、侵入住宅或有人居住之建築物、船艦或隱匿其內而犯之。
二、毀越門窗、牆垣或其他安全設備而犯之。
三、攜帶兇器而犯之。
四、結夥三人以上而犯之。
五、乘火災、水災或其他災害之際而犯之。
六、在車站、港埠、航空站或其他供水、陸、空公眾運輸之舟、
    車、航空機內而犯之。
前項之未遂犯罰之。

中華民國刑法第216條
（行使偽造變造或登載不實之文書罪）
行使第210條至第215條之文書者，依偽造、變造文書或登載不實
事項或使登載不實事項之規定處斷。

中華民國刑法第212條
偽造、變造護照、旅券、免許證、特許證及關於品行、能力、服
務或其他相類之證書、介紹書，足以生損害於公眾或他人者，處
1年以下有期徒刑、拘役或9千元以下罰金。

中華民國刑法第349條
（普通贓物罪）
收受、搬運、寄藏、故買贓物或媒介者，處5年以下有期徒刑、
拘役或科或併科50萬元以下罰金。
因贓物變得之財物，以贓物論。

【附表】　　
編號 受執行人 執行時間及處所 扣案物 1 戊○○ 109年11月17日7時19分起至8時15分止，南投縣鹿谷鄉竹林村愛鄉路103號 iphone手機1支（序號000000000000000） 2   oppo手機1支（序號000000000000000、000000000000000） 3   短褲1條 4   BHF-2969號自小客車1輛（BHF-2969車用遙控器2個） 5   豐田牌車用鑰匙1串（含車用鑰匙1只、排檔桿鑰匙1只、遙控器2個） 6 己○○ 109年11月17日7時30分起至7時50分止，雲林縣○○鄉○○村○○路00○0號 CHRYSTIE黑色T恤1件 7   黑色T恤1件（背後有鯉魚圖案） 8   黃色短褲1件 9   蘋果手機1支（門號0000000000） 10 李進育 （乙○○之父親） 109年11月17日9時26分起至17時0分止，雲林縣○○鎮○○街00號（銓昌金屬有限公司） iphone X手機1支（含門號0000000000號SIM卡、序號00000000000000） 11   裸銅線197公斤